---
title: "한국행정지도(2014) 패키지 kormaps2014 안내"
author: "Keon-Woong Moon"
date: "October 27, 2016"
output: html_document
---

```{r setup, include=FALSE}
knitr::opts_chunk$set(echo = TRUE)
```


```
웹R의 운영자 문건웅입니다. 2014년 한국행정지도를 이용하여 단계구분도를 쉽게 만들 수 있게 해 주는 kormaps2014 패키지를 소개합니다. Shape데이타를 데이타프레임으로 미리 변환하였으므로 ggplot2등을 이용하여 쉽게 단계구분도를 그릴 수 있습니다.
제가 만든 다른 피키지 moonBook2에 있는  ggChoropleth()함수를 이용하면 보다 쉽게 단계구분도를 그릴 수 있습니다. static image뿐만 아니라 tooltip 사용  및 축소 확대 가능한 interactive plot도 쉽게 그릴 수 있습니다.
```

# 패키지 설치

kormaps패키지는 github에 있습니다. CRAN에 올릴 수는 있으나 한글을 모두 unicode로 변환해야 해서 사용하기 번거로와 github에 올렸습니다. github에 있는 패키지를 설치하려면 devtools 패키지에 있는 install_github()함수를 사용합니다. 

```{r,eval=FALSE}
install.packages("devtools")
devtools::install_github("cardiomoon/kormaps2014")
```

moonBook2패키지를 설치하시려면 다음과 같이 합니다. 처음 설치하는 경우 많은 패키지를 설치하므로 시간이 조금 걸립니다.

```{r,eval=FALSE}
devtools::install_github("cardiomoon/moonBook2")
```


# 패키지의 내용


패키지를 사용하려면 다음과 같이 패키지를 불러옵니다.

```{r}
library(kormaps2014)
library(moonBook2)
```

kormaps 패키지에는 areacode, kormap1, kormap2, kormap3, korpop1, korpop2, korpop3, tbc데이타가 포함되어 있습니다.

### 데이타 areacode

```{r,comment=NA}
areacode
```

###  한국행정지도 데이타

1. kormap1 : 2014년 한국행정지도(시도별)
2. kormap2 : 2014년 한국행정지도(시군구별)
3. kormap3 : 2014년 한국행정지도(읍면동별)

```{r,comment=NA}
str(kormap1)
str(kormap2)
str(kormap3)
```


### 지역별 인구총조사데이타(2015)

1.korpop1 : 2015년 센서스데이터(시도별)
2.korpop2 : 2015년 센서스데이터(시군구별)
3.korpop3 : 2015년 센서스데이터(읍면동)

```{r,comment=NA}
str(korpop1)
str(korpop2)
str(korpop3)
```


# 단계구분도 그리기

## ggplot2를 이용한 단계구분도 그리기

다음으로는 ggplot2를 이용한 단계구분도를 그려보겠습니다. 2015년 인구총조사 중 "총인구_명"으로 단계구분도를 그리려면 다음과 같이 합니다.

```{r}
library(ggplot2)
theme_set(theme_gray(base_family="NanumGothic"))

ggplot(korpop1,aes(map_id=code,fill=총인구_명))+
        geom_map(map=kormap1,colour="black",size=0.1)+
        expand_limits(x=kormap1$long,y=kormap1$lat)+
        scale_fill_gradientn(colours=c('white','orange','red'))+
        ggtitle("2015년도 시도별 인구분포도")+
        coord_map()
```


### ggChoropleth()함수를 이용한 단계구분도 그리기 

moonBook2패키지에 있는 ggChoropleth()함수를 이용하면 훨씬 간편하게 단계구분도를 그릴 수 있습니다. 다음은 시군구별, 읍면동별 단계구분도의 예제입니다. 
```{r}
ggChoropleth(korpop2,kormap2,fillvar="남자_명")
ggChoropleth(korpop3,kormap3,fillvar="주택_계_호")
```

ggChoropleth()함수의 subarea인수를 이용하면 지도의 일부를 쉽게 그릴 수 있습니다. 예를 들어 호남지방의 단계구분도만 그리려면 다음과같이 할수 있습니다. 
```{r}
ggChoropleth(korpop3,kormap3,fillvar="총인구_명",subarea=c("전라","광주"))
```





